臺灣基隆地方法院家事裁定  
109年度亡字第14號
聲  請  人  楊賢明  

代  理  人  李秋金  

上列聲請人聲請宣告柯金子死亡事件，本院裁定如下：
    主  文
柯金子（女，民國00年0月0日生，失蹤前最後住所：基隆市○○
區○○街0號）於民國53年8月3日死亡。
程序費用由柯金子遺產負擔。
    事實及理由
一、本件聲請意旨略以：聲請人為相對人之弟，失蹤人柯金子於
    民國43年8月3日因隨父遷出而行方不明，迄今已逾66年，爰
    依法提起本件聲請，求為宣告失蹤人柯金子死亡等語。
二、按失蹤人失蹤滿10年後，法院得因利害關係人或檢察官之聲
    請，為死亡之宣告；修正之民法總則第8條之規定，於民法
    總則施行後修正前失蹤者，亦適用之，但於民法總則修正前
    ，其情形已合於修正前民法總則第8條之規定者，不在此限
    ，71年1月4日修正公布前之民法總則第8條第1項及民法總則
    施行法第3條第3項分別定有明文。又法院准許宣告死亡之聲
    請，應公示催告，家事事件法第156條第1項復有明定。而此
    公示催告應公告之，該公告應揭示於法院公告處、資訊網路
    及其他適當處所；法院認為必要時，並得命登載於公報或新
    聞紙，或用其他方法公告之；其報明期間，自前項揭示之日
    起，應有6個月以上，此觀之家事事件法第156條第3項準用
    同法第130條第4、5項規定即明。查聲請人主張之前揭事實
    ，業據其提出臺灣省基隆市戶籍登記簿為證，且失蹤人柯金
    子之最後戶籍所在地為基隆市○○區○○街0號，於43年8月3日
    隨父遷出後即無相關戶籍資料等情，亦有基隆○○○○○○○○109
    年5月20日基七戶字第1090000734號函在卷可稽，足見聲請
    人主張失蹤人柯金子失蹤已逾法定期間等情，應堪信為真實
    ，故聲請人聲請對失蹤人柯金子為死亡之宣告，核與前開條
    文尚無不合，應予准許。又本院已定6個月期間對失蹤人柯
    金子為宣告死亡之公示催告，並於109年5月25日下午5時將
    該公示催告揭示於本院牌示處及登載於司法院網站，有本院
    公示催告公告及公告證書附卷可稽，現申報期間屆滿6個月
    ，未據失蹤人陳報其生存或知失蹤人生死者陳報其所知，亦
    經本院依職權查明無訛，本院自應依法宣告失蹤人死亡。　
    　
三、次按受死亡宣告者，以判決內所確定死亡之時，推定其為死
    亡；前項死亡之時，應為前條各項所定期間最後日終止之時
    。但有反證者，不在此限，民法第9條亦有明定。查失蹤人
    柯金子於43年8月3日失蹤，計至53年8月3日止失蹤屆滿10年
    ，故應推定該日下午12時為其死亡之時，爰依法宣告柯金子
    於53年8月3日下午12時死亡。
四、依家事事件法第154條第3項、第159條第1項，裁定如主文。
中　　華　　民　　國　　109 　年　　11　　月　　26　　日
                家事法庭法　　官  王美婷
以上正本係照原本作成
如對本裁定不服須於裁定送達後10 日內向本院提出抗告狀。
中　　華　　民　　國　　109 　年　　11　　月　　26　　日
                        書 記 官  施鴻均